【裁判字號】    97,交抗,186
【裁判日期】    970311
【裁判案由】    違反道路交通管理處罰條例
【裁判全文】
臺灣高等法院交通事件裁定             97年度交抗字第186號
抗  告  人
即受處分人   甲○○
上列抗告人因違反道路交通管理處罰條例案件，不服台灣板橋地
方法院，中華民國96年12月27日所為裁定（96年度交聲更字第25
號），提起抗告，本院裁定如下：
    主  文
抗告駁回。
    理  由
一、抗告意旨略以：抗告人當日並未騎車也沒喝酒，且未與薛淑
    芬互換騎乘。當日抗告人確有配合作酒測，僅因員警說我的
    方法錯誤就開紅單，抗告人當然拒簽罰單，這樣視為我已接
    受，是否太不合理？爰依法提起抗告，請求撤銷原裁定云云
    。
二、按汽車駕駛人拒絕接受酒精濃度測試之檢定者，處新臺幣（
    下同）6 萬元罰鍰，並當場移置保管該汽車及吊銷該駕駛執
    照，3 年內不得考領駕駛執照，道路交通管理處罰條例第35
    條第4項、第67條第2項分別定有明文。
三、經查：
(一)、本件抗告人即受處分人於96年1月15日凌晨0時45分許，經警
    攔停臨檢並填具臺北縣政府警察局96年1 月15日北縣警交字
    第C00000000 號舉發違反道路交通管理事件通知單予以舉發
    ，抗告人不服拒絕簽名，有舉發通知單（96年度交聲字第
    276號第10頁）在卷可稽。
(二)、抗告人雖以其當日並未騎車也沒喝酒，且未與薛淑芬互換騎
    乘，當日抗告人確有配合作酒測，僅因員警說我的方法錯誤
    就開紅單等與置辯，惟查，本案查獲之情形，業據證人即臺
    北縣政府警察局中和分局交通分隊執勤警員趙聖德於原審訊
    問時具結證稱：「（問：當天是否由你舉發？）是。（問：
    舉發理由？）因為異議人有明顯酒意，被告有接受測試，但
    並未卷照標準程序測試，經警察告知如何測試後，異議人仍
    不配合，所以開單舉發拒絕測試。（問：對異議人稱伊未酒
    後騎乘機車，有何意見？）那天執行勤務共有四位同事，其
    他同事實施口袋式，大約在連城路469 號位置，當時我是實
    施攔車部分，是站在連城路459 號處，大約在一點半左右，
    我發現我前方正對往中和方向，突然有一輛機車停到路邊，
    前後駕駛互換，前面埋伏的警員是吳浚鴻，今天有到庭，他
    也有看到。我確認在庭異議人及證人薛淑芬就是當天被我舉
    發互換座位。（異議人問：如何判斷我當天有喝酒？）當初
    我發現他們二人互換位置時，就發覺這輛機車有問題，吳浚
    鴻有上去攔他們的車子，我們二人同時到時，發覺異議人身
    上有酒味，所以判斷是怕臨檢而互換座位。」等語明確（見
    原法院96年交聲字第276號卷第19、20頁）。
(三)、且徵另一證人即當日一同執勤目睹舉發過程之員警吳浚鴻於
    原審訊問時證稱：「（問：當天是否由你舉發？）趙聖德。
    我有在場。（問：舉發情形？）當天我們實施酒測勤務，我
    負責口袋式任務，後來約一點半左右發現有機車停到旁邊，
    然後前後駕駛互換座位，我就跟趙聖德說前面有可疑，我們
    二 人同時過去，發現後面的男性身上有酒味。時間應是0點
    30分，以罰單為準。（問：對異議人稱伊未酒後騎乘機車，
    有何意見？）我是覺得說他說沒有騎機車，但我看到他們互
    換，且他全身有酒味，他在現場也說我們不是當場攔到他，
    是互換之後騎過去才攔到，且我們有目睹他們互換座位。就
    是在場的異議人及薛淑芬。」等語明確（見同上卷第21、22
    頁）。本院參酌證人二人之證詞互核相符並無歧異，且對於
    舉發過程記憶清晰，並描述清楚，是證人趙聖德、吳浚鴻證
    述可資確認當時確係異議人騎乘機車，而有拒絕酒精測試一
    節應屬可信。
(四)、又違反道路交通管理事件舉發通知單本係用以通知被舉發人
    交通違規之事實，若警員當場舉發時被舉發人已知悉其違規
    事實，自生通知之效力，不因被舉發人嗣後拒絕簽收舉發通
    知單而異其效果，此觀違反道路交通管理事件統一裁罰基準
    及處理細則11條第1項第1款「拒絕簽章者，並記明其事由，
    視為已收受」之規定自明，附此敘明。綜上所述，原裁定經
    核並無違誤，抗告人仍執前詞抗辯為無理由，應予駁回。
據上論結，應依道路交通案件處理辦法第 26 條，刑事訴訟法第
412條，裁定如主文。
中    華    民    國    97    年    3     月    11    日
                  刑事第三庭  審判長法  官  蔡秀雄
                                    法  官  謝靜恒
                                    法  官  許文章
以上正本證明與原本無異。
不得再抗告。
                                    書記官  蔡慧娟
中    華    民    國    97    年    3     月    11    日


司法院資訊處製作；財團法人民間司法改革基金會備份。
